tr: Taşıtlar ve Parçalar > Taşıt Parçaları ve Aksesuarlar > Motorlu Taşıt Parçaları > Motorlu Taşıt Tekerlekleri > Motorlu Taşıt Lastikleri: Araba Lastikleri; Motosiklet Lastikleri; Yol Dışı ve Arazi Tipi Araç Lastikleri
hu: Járművek és alkatrészek > Járműalkatrészek és -kiegészítők > Gépjárműalkatrészek > Gépjárműkerék-rendszerek > Gépjárműgumik: Autógumik; Motorkerékpárgumik; Off-road és terepjáró járműgumik
zh-TW: 車輛與零配件 > 車輛零件/配件 > 汽機車零配件 > 車輛輪胎系統 > 汽機車輪胎: 汽車輪胎; 機車輪胎; 越野車胎
fr: Véhicules et accessoires > Pièces détachées pour véhicules > Pièces détachées automobiles et motos > Systèmes pour roues > Pneus: Pneus d'automobile; Pneus de motos; Pneus de véhicules tout-terrain et quads
hr-HR: Vozila i dijelovi vozila > Dijelovi i oprema za vozila > Dijelovi za motorna vozila > Sustavi kotača motornih vozila > Gume za motorna vozila: Automobilske gume; Gume za motocikle; Gume za terenska vozila
zh-CN: 交通工具/汽车/飞机/船舶 > 交通工具零件/配件 > 机动车零部件 > 汽车车轮系统 > 机动车轮胎: 汽车轮胎; 摩托车轮胎; 越野车/全地形车轮胎
lt-LT: Transporto priemonės ir dalys > Transporto priemonių dalys ir priedai > Motorinių transporto priemonių dalys > Motorinių transporto priemonių ratų sistemos > Motorinių transporto priemonių padangos: Automobilių padangos; Motociklų padangos; Visureigių ir keturračių padangos
it: Veicoli e parti > Componenti e accessori per auto > Componenti per veicoli a motore > Impianti ruote per veicoli a motore > Pneumatici per veicoli a motore: Pneumatici per auto; Pneumatici da moto; Pneumatici per ATV e fuoristrada
ru: Транспортные средства, запчасти и аксессуары > Запчасти и аксессуары для транспортных средств > Автомобильные запчасти > Колеса, диски и шины для автотранспорта > Шины для автотранспорта: Шины для автомобилей; Шины для мотоциклов; Шины для мотовездеходов
pt-PT: Veículos e peças > Acessórios e peças para veículos > Peças para veículos motorizados > Sistemas de rodas para veículos motorizados > Pneus para veículos motorizados: Pneus para automóveis; Pneus para motas; Pneus para veículos todo-o-terreno
pt-BR: Veículos e peças > Peças e acessórios de veículos > Peças para veículos motorizados > Sistemas de rodagem para veículos motorizados > Pneus de veículos motorizados: Pneus automotivos; Pneus de motocicleta; Pneus para veículos off-road
ko: 차량/부품 > 차량 부품/부대용품 > 자동차 부품 > 자동차 조향 장치 > 타이어: 자동차 타이어; 오토바이 타이어; 오프로드/사륜구동 차량 타이어
sl-SI: Vozila in deli > Deli in dodatki za vozila > Deli za motorna vozila > Sistem koles za motorna vozila > Pnevmatike za motorna vozila: Avtomobilske pnevmatike; Pnevmatike za motorna kolesa; Pnevmatike za terenska vozila in štirikolesnike
sv: Fordon och delar > Fordonsdelar och tillbehör > Fordonsdelar > Hjulsystem för motorfordon > Däck för motorfordon: Bildäck; Motorcykeldäck; ATV- och UTV-däck
el: Οχήματα & ανταλλακτικά > Ανταλλακτικά & αξεσουάρ οχημάτων > Ανταλλακτικά μηχανοκίνητων οχημάτων > Συστήματα τροχών μηχανοκίνητων οχημάτων > Ελαστικά μηχανοκίνητων οχημάτων: Ελαστικά αυτοκινήτων; Ελαστικά μοτοσυκλετών; Ελαστικά οχημάτων εκτός δρόμου & παντός εδάφους
fi: Ajoneuvot ja osat > Ajoneuvojen osat ja tarvikkeet > Moottoriajoneuvojen osat > Moottoriajoneuvojen rengasjärjestelmät > Moottoriajoneuvojen renkaat: Autonrenkaat; Moottoripyöränrenkaat; Maastoautojen ja mönkijöiden renkaat
pl: Pojazdy i części > Akcesoria i części do pojazdów > Części do pojazdów silnikowych > Koła do pojazdów silnikowych > Opony: Opony samochodowe; Opony motocyklowe; Opony do pojazdów terenowych
en: Vehicles & Parts > Vehicle Parts & Accessories > Motor Vehicle Parts > Motor Vehicle Wheel Systems > Motor Vehicle Tires: Automotive Tires; Motorcycle Tires; Off-Road and All-Terrain Vehicle Tires
th: รถยนต์และชิ้นส่วน > ชิ้นส่วนและอุปกรณ์สำหรับยานยนต์ > ชิ้นส่วนรถยนต์ > ระบบล้อรถยนต์ > ยางรถยนต์: ยางสำหรับรถยนต์; ยางมอเตอร์ไซต์; ยางออฟโรด
da: Køretøjer og dele > Dele og tilbehør til køretøjer > Dele til motorkøretøjer > Hjulsystemer til motorkøretøjer > Dæk til motorkøretøjer: Bildæk; Dæk til motorcykler; Dæk til ATV og UTV
es: Vehículos y recambios > Piezas y accesorios para vehículos > Piezas para vehículos motorizados > Sistemas de ruedas para vehículos motorizados > Neumáticos para vehículos motorizados: Neumáticos para automóviles; Neumáticos para motocicletas; Neumáticos para vehículos TT y UTV
nb: Kjøretøy og deler > Deler og tilbehør til kjøretøy > Kjøretøydeler > Hjulsystemer i kjøretøy > Kjøretøydekk: Bildekk; Motorsykkeldekk; Dekk til offroad- og terrengkjøretøy
ro-RO: Vehicule și piese > Piese și accesorii pentru vehicule > Piese autovehicule > Sisteme roți autovehicule > Anvelope pentru autovehicule: Anvelope automobile; Anvelope motociclete; Anvelope vehicule off-road și de teren
ja: 乗り物・パーツ > 乗り物用パーツ・関連用品 > 自動車・バイク用パーツ > 自動車・バイク用ホイールシステム > 自動車・バイク用タイヤ: 乗用車用タイヤ; バイク用タイヤ; ATV・UTV用タイヤ
cs: Vozidla a náhradní díly > Díly a příslušenství vozidel > Díly motorových vozidel > Kola motorových vozidel > Pneumatiky pro motorová vozidla: Automobilové pneumatiky; Motocyklové pneumatiky; Pneumatiky na terénní vozidla
de: Fahrzeuge & Teile > Fahrzeugersatzteile & -zubehör > Kfz-Teile > Kfz-Räder > Kfz-Reifen: Autoreifen; Motorradreifen; Reifen für ATV & UTV
sk-SK: Diely pre vozidlá > Diely a príslušenstvo pre vozidlá > Diely motorových vozidiel > Systémy kolies motorových vozidiel > Pneumatiky pre motorové vozidlá: Automobilové pneumatiky; Motocyklové pneumatiky; Pneumatiky pre terénne vozidlá a štvorkolky
vi: Xe và phụ tùng > Bộ phận và phụ kiện xe cộ > Phụ tùng xe cơ giới > Hệ thống lái của xe gắn động cơ > Lốp xe cơ giới: Lốp ô tô; Lốp mô tô; Lốp xe địa hình
bg-BG: Превозни средства и части > Автомобилни части и аксесоари > Части за моторни превозни средства > Елементи за ходова част > Гуми за моторни превозни средства: Автомобилни гуми; Гуми за мотоциклети; Гуми за офроуд и ATV моторни превозни средства
nl: Voertuigen en onderdelen > Voertuigonderdelen en -accessoires > Motorvoertuigonderdelen > Wielsystemen voor motorvoertuigen > Banden voor motorvoertuigen: Autobanden; Motorbanden; ATV- en UTV-banden